【裁判字號】    98,上訴,14
【裁判日期】    980518
【裁判案由】    強盜等
【裁判全文】
臺灣高等法院臺南分院刑事判決          98年度上訴字第14號
上  訴  人
即  被  告  乙○○
                      9號
                    現另案在臺灣嘉義監獄鹿草分監執行中
指定辯護人  本院公設辯護人  丙○○
上列上訴人因強盜等案件，不服臺灣嘉義地方法院97年度訴字第
392號中華民國97年11月12日第一審關於被訴準強盜罪部分判決
（起訴案號：臺灣嘉義地方法院檢察署97年度偵字第3139號、
3625號），提起上訴，本院判決如下：
    主  文
上訴駁回。
    事  實
一、乙○○前於民國96年間因違反毒品危害防制條例案件，經臺
    灣嘉義地方法院以96年度嘉簡字第440號判處有期徒刑六月
    ，如易科罰金，以新臺幣一千元折算一日確定，後經裁定減
    刑為有期徒刑參月，如易科罰金，以新臺幣一千元折算一日
    確定，於97年1月21日執行完畢，仍不知悔改，竟又於97 年
    4月29日凌晨1時36分許，意圖為自己不法之所有，基於攜帶
    兇器、踰越安全設備竊盜之犯意，攜帶客觀上足以作為兇器
    使用之斜口鉗、活動扳手、固定扳手及美工刀各一支，前往
    嘉義縣大林鎮大林國小工具室後方，開啟該工具室之未上鎖
    窗戶後，攀越窗戶進入工具室開始著手翻找財物時，因觸動
    保全系統，臺灣新光保全股份有限公司保全人員甲○○於接
    獲該公司勤務中心通報後於十分鐘後趕抵工具室後方查看，
    發覺窗戶業遭開啟，且乙○○正在工具室內翻動物品，甲○○遂自該窗戶爬入工具室後將該扇窗戶反鎖並擋住工具室出
    口質問其身分，乙○○因而未及竊得財物並對甲○○佯稱其
    為大林國小工友，甲○○乃撥打電話至保全公司查證並回報
    上情，乙○○見事跡行將敗露，趁隙欲由窗戶逃離工具室，
    然因窗戶業遭甲○○反鎖而未能得逞，轉身欲自工具室門口
    逃離現場，而為脫免逮捕當場持其所攜帶之固定板手與美工
    刀各一支與余玉璽發生扭打拉扯，兩人一路扭打至圖書館前
    ，而以此方式對甲○○當場施以強暴，使其難以抗拒並致甲○○受有雙側前臂及雙側膝蓋與小腿等處表淺損傷、左小指
    挫傷及淤青等傷害。嗣因乙○○在圖書館前跌倒在地而遭甲○○制伏，於同日凌晨2時15分許警員據報到場時，當場扣
    得乙○○所有之斜口鉗、活動扳手、固定扳手及美工刀各一
    支。
二、案經嘉義縣警察局民雄分局報請臺灣嘉義地方法院檢察署檢
    察官偵查起訴。
    理  由
一、按被告以外之人於審判外之陳述，雖不符刑事訴訟法第159
    條之1至第159條之4之規定，而經當事人於審判程序同意作
    為證據，法院審酌該言詞陳述或書面陳述作成時之情況，認
    為適當者，亦得為證據。當事人、代理人或辯護人於法院調
    查證據時，知有第159條第1項不得為證據之情形，而未於言
    詞辯論終結前聲明異議者，視為有前項之同意，刑事訴訟法
    第159條之5定有明文。查被告乙○○及指定辯護人於言詞辯
    論終結前，對於卷附各傳聞證據均同意作為證據，且對證據
    能力，均未聲明異議。本院審酌卷附各言詞陳述及書面陳述
    作成時之情況，認無顯不適當之情形，且採納上開傳聞證據
    ，尚無礙於被告與辯護人於程序上之彈劾詰問權利，而認卷
    附各傳聞證據合於刑事訴訟法第159條之5規定，因而均具證
    據能力，合先敘明。
二、訊據被告乙○○（下稱被告）固坦承上開攜帶斜口鉗、活動
    扳手、固定扳手爬越大林國小工具室窗戶入內欲行竊之事實
    ，然矢口否認有何加重準強盜罪犯行，辯稱：伊行竊時並未
    攜帶美工刀，尚未著手行竊即遭證人甲○○發現，伊確實沒
    有拿美工刀及扳手與其發生衝突，伊只有單純地逃跑，過程
    中甲○○有抱住伊，可能是伊在掙扎過程中導致甲○○受傷
    ，甲○○所說的美工刀是甲○○在向警察局報案時交給警方
    的，伊只有竊盜未遂，並不構成準強盜罪云云。惟查：
  (一)97年4月29日凌晨1時36分許，被告攜帶斜口鉗、活動扳手、
    固定扳手各一支，前往大林國小工具室後方，開啟該工具室
    之未上鎖窗戶後，攀越窗戶進入工具室開始著手翻找財物時
    ，因觸動保全系統，臺灣新光保全股份有限公司保全人員甲○○於接獲該公司勤務中心通報而趕赴工具室後方查看並進
    入工具室內質問被告身分，被告因而未及竊得財物並欲自工
    具室內逃離現場等情，業據被告供承不諱，核與證人甲○○
    於原審審理時所證情節相符（見原審卷第112頁、第113頁）
    ，復有嘉義縣警察局民雄分局扣押書及現場平面圖（見原審
    卷第74頁）各乙份及現場照片八幀（見原審卷第75頁至第78
    頁）在卷可稽。是此部分事實，至為明灼，堪以認定。
  (二)證人甲○○就其發現被告在工具室內以後之情形於原審審理
    時具結證稱：伊於案發當日凌晨因發覺被告在大林國小工具
    室內翻找物品而亦自窗戶爬入工具室內質問被告身分，被告
    原向伊佯稱其為學校工友，但伊認為可疑而欲以行動電話向
    公司回報時，被告原本趁機要自窗戶逃離，但窗戶業遭伊於
    爬入時順便反鎖而無法開啟，被告遂欲改由工具室門口逃出
    ，遭伊制止而與被告發生扭打，被告仍一邊與伊扭打一邊逃
    跑，一直扭打到圖書館旁（見原審卷第114、第118頁）等語
    ，與其警詢時之證詞互核一致，是其前後證詞並無瑕疵可指
    ，自已具相當之憑信性。參以證人甲○○就其案發時與被告
    扭打之具體情形於原審審理時更具結證稱：「…發生當時，
    我有被被告用刀器還是扳手劃傷，我這邊有驗傷單。我左手
    小指類似折傷。（問：你剛有提到說你被劃傷，這些器材是
    你到工具室時就發現被告拿在手上還是在何種情況下才拿的
    ？）我看到被告時被告手上就有拿這些工具。（問：提示第
    0000000000號警卷第44頁工具照片，你當時有看到被告拿在
    手上的工具，請指認？）美工刀、固定扳手是扭打到大林圖
    書館的時候才奪下的。活動扳手、斜口鉗是扭打當中所掉落
    在學校工具室的現場。（問：你有提到你被美工刀劃傷，你
    當時被劃傷的位置？）右手肘、手臂的關節、手前臂都有被
    劃傷。」（見原審卷第114頁），於本院審理時復就美工刀
    部分結證稱：「（問：被告如何持美工刀（提示）及扳手？
    ）當時我記得是一手一支，打到最後就被我搶過來。（問：
    你與他扭打一開始他就拿出刀子？）當時是他褲子有口袋，
    當時是在口袋裡面，後來他就從口袋裡面拿出來。我有看到
    他從口袋裡面拿出來。（問：美工刀是你最後在警察局交給
    警察的是不是？）當時在案發現場交給警察的。」（見本院
    卷第76頁）等詞，核與證人甲○○所提出之財團法人佛教慈
    濟綜合醫院大林分院醫療診斷證明書（見嘉民警偵字第0970
    082236號警卷第43頁）所記載之傷勢相符，復有扣案斜口鉗
    、活動板手、固定板手及美工刀之照片乙幀（見嘉民警偵字
    第0000000000號警卷第44頁）及證人甲○○傷勢照片四幀（
    見嘉民警偵字第0000000000號警卷第48頁、第49頁）附卷可
    稽，益徵證人甲○○上開證詞並無誇大渲染之處；且證人甲○○身為保全人員，其於案發前既與被告素不相識，並無任
    何恩怨仇隙可言，自無甘冒偽證罪之刑責而故意設詞構陷被
    告之動機，是其證詞之憑信性亦無可疑，其上開證述情詞自
    屬可信。是由被告上開手持美工刀及固定扳手近距離與證人
    甲○○發生扭打之時機、動作及所造成之傷害以觀，顯見被
    告主觀上係為脫免證人甲○○之逮捕而為上開客觀行為殆無
    疑義。
  (三)按刑法第329條準強盜罪之規定，將竊盜或搶奪之行為人為
    防護贓物、脫免逮捕或湮滅罪證而當場施強暴、脅迫之行為
    ，視為施強暴、脅迫使人不能抗拒而取走財物之強盜行為，
    乃因準強盜罪之取財行為與施強暴、脅迫行為之因果順序，
    雖與強盜罪相反，卻有時空之緊密連接關係，以致竊盜或搶
    奪故意與施強暴、脅迫之故意，並非截然可分，而得以視為
    一複合之單一故意，亦即可認為此等行為人之主觀不法與強
    盜行為人之主觀不法幾無差異；復因取財行為與強暴、脅迫
    行為之因果順序縱使倒置，客觀上對於被害人或第三人所造
    成財產法益與人身法益之損害卻無二致，而具有得予以相同
    評價之客觀不法。故擬制為強盜行為之準強盜罪構成要件行
    為，雖未如刑法第328條強盜罪之規定，將實施強暴、脅迫
    所導致被害人或第三人不能抗拒之要件予以明文規定，惟必
    於竊盜或搶奪之際，當場實施之強暴、脅迫行為，已達使人
    難以抗拒之程度，其行為之客觀不法，方與強盜行為之客觀
    不法相當，而得與強盜罪同其法定刑，司法院大法官釋字六
    三０號解釋闡述甚詳。查被告攜往行竊之斜口鉗、活動扳手
    、固定扳手及美工刀各乙支，其中斜口鉗及活動扳手均約15
    公分、固定扳手約10公分，均為金屬材質等情，業據被告於
    原審訊問時供述明確（見原審卷第18頁），並有扣案工具照
    片乙幀（見嘉民警偵字第0000000000號警卷第44頁）附卷可
    佐；而美工刀長約14公分、刃身長約11公分、單面開鋒，刀
    刃鋒利等情，則據原審當庭勘驗無訛（見原審卷第137頁）
    ；被告所持上開斜口鉗、活動扳手、固定扳手，既均為金屬
    材質，自均屬質地堅硬之物，且美工刀亦具有鋒利之刀刃，
    是由上開被告所攜帶物品之規格、材質及客觀特性以觀，若
    持以攻擊人身均足以成傷，客觀上均具有危險性而得作為兇
    器使用無疑。而被告於攜帶上開兇器著手行竊後，為證人甲○○所發覺而欲逃離現場之際，見證人甲○○阻止其離去，
    被告即當場持其所攜帶之固定扳手及美工刀與證人甲○○發
    生扭打至圖書館旁，以脫免逮捕，業如上述。是被告持上開
    客觀上具有危險性且得作為兇器使用之工具與證人甲○○近
    身扭打，自足以對於他人生命、身體造成立即威脅至為顯然
    。而證人甲○○制止被告逃離之過程中，因而受有雙側前臂
    及雙側膝蓋與小腿等處表淺損傷、左小指挫傷及淤青等傷害
    ，則據證人甲○○證述明確，並有財團法人佛教慈濟綜合醫
    院大林分院醫療診斷證明書乙份及證人甲○○所受傷勢照片
    四幀在卷可憑；對照被告於上開扭打過程中僅有手臂及頸部
    受有少許淤痕之情形，此有被告案發當日在警詢時所拍攝存
    證照片4幀（見原審卷第52頁、第53頁）附卷可稽，足認證
    人甲○○在上開扭打過程中受有較多之傷害無誤，更堪認被
    告不僅試圖逃離現場，更有持上開兇器積極施加物理力於證
    人甲○○人身之行為甚明。是依被告所持兇器之種類、材質
    、客觀功能特性，及其行為之前後整體過程等客觀具體情狀
    以觀，依一般社會通念判斷，被告顯係欲以其持用兇器攻擊
    之動作而以強暴行為加諸於證人甲○○，欲壓抑證人甲○○
    之意思自由。其主觀上之不法與強盜行為人之主觀不法已幾
    無差異，其客觀上對於被害人所造成財產法益與人身法益之
    損害亦無二致，揆諸上開說明，被告上開強暴行為自已達於
    使一般人難以抗拒之程度無疑。從而，被告辯稱：伊僅單純
    逃跑，並未與證人甲○○發生扭打云云，顯然悖於客觀事實
    ，並不足採。
  (四)被告固辯稱：伊行竊時並未攜帶美工刀云云，然觀諸被告原
    於97年4月29日警詢時、偵查中及原審訊問時均矢口否認案
    發當日曾侵入大林國小工具室內著手行竊之事實，更杜撰其
    當日是在圖書館前喝啤酒之情節，以圖卸責，嗣於97年5月9
    日檢察官訊問時始供承當日確曾侵入大林國小工具室行竊之
    事實，前後對照以觀，被告對於案發當日過程供述之真誠性
    ，顯然不足，是其辯詞是否可採，已顯可疑。次觀諸被告於
    97年6月5日原審就其移審訊問時已供承：伊將斜口鉗、活動
    扳手、固定扳手及美工刀插在伊所穿著之牛仔褲後面兩個口
    袋等語（見原審卷第18頁），復供稱：該美工刀長度約八至
    十公分，刀片為金屬的、殼為塑膠的（見原審卷第18頁）等
    詞明確，足見被告於上開行竊時不但攜有斜口鉗、活動扳手
    及固定扳手等工具，更持有乙把美工刀無誤，否則其又如何
    得以具體供述放置各該工具之位置及所持美工刀之材質與規
    格？再參以證人甲○○於原審審理時具結證稱：「（問：你
    們開始發生扭打的地點？）在工具室內。（問：當時被告的
    手上有無美工刀？）有。（問：你在被美工刀劃傷的地點？
    ）在工具室內還有工具室外，因為傷口不只一處。（問：提
    示扣案美工刀，是否這把美工刀把你劃傷？）是。…（問：
    提示0000000000號警卷第49頁上面的照片，這是否為刀傷？
    ）是。」（見原審卷第123頁、第124頁），於本院審理時證
    稱：「（問：被告如何持美工刀（提示）及扳手？）當時我
    記得是一手一支，打到最後就被我搶過來。（問：你與他扭
    打一開始他就拿出刀子？）當時是他褲子有口袋，當時是在
    口袋裡面，後來他就從口袋裡面拿出來。我有看到他從口袋
    裡面拿出來。（問：美工刀是你最後在警察局交給警察的是
    不是？）當時在案發現場交給警察的。」（見本院卷第76
    頁）等語，與被告前揭於97年6月5日原審移審訊問時所供相
    符，復有其傷勢照片在卷可佐，並有該把美工刀扣案可佐，
    均足證被告於案發當時確曾以扣案之美工刀劃傷證人甲○○
    無訛。是被告嗣後翻稱當時並未攜帶美工刀云云，核與客觀
    事實相違，顯係因知悉為脫免逮捕而持用美工刀傷人將構成
    較重之準加重強盜刑責後所為臨訟卸責之詞，自不足信。
  (五)被告另辯稱：伊尚未著手行竊即遭證人甲○○發現，並不構
    成準強盜罪云云。然按竊盜行為之著手，係以行為人已否開
    始財物之搜尋為其要件。查被告攜帶上開斜口鉗、固定扳手
    、活動扳手等工具自大林國小工具室後方窗戶爬入工具室內
    因觸動保全系統始引來保全人員到場查看等情，為被告所不
    爭之事實，已如前述，而證人甲○○就其趕赴案發現場之過
    程於原審審理時具結證稱：「（問：公司的保全系統發現有
    竊賊進入後到你到大林國小，這段時間為何？）我們估計不
    到十公里。（問：你如何前往大林國小？）我開公司的車。
    （問：你開多久的車？）大約十分鐘或十一分鐘左右。（問
    ：你到嘉義縣大林鎮大林國小之後，你如何發現被告在工具
    室？）因為我有看到。…（問：你發現時，是否被告就在工
    具室裡面？）沒錯。」（見原審卷第115頁）等語，足見自
    被告爬入工具室窗戶觸動保全系統起，迄證人甲○○駕車抵
    達大林國小止，被告進入該工具室之時間至少已有十分鐘之
    久；參以被告既於原審審理時自承：伊進入工具室內打算看
    到什麼就偷什麼（見原審卷第141頁）等語，復供稱：伊之
    前有去觀察現場時有看到鎖在工具桌上的電動工具，伊打算
    攜帶工具去拆電動工具（見原審卷第144頁）等詞，足認被
    告主觀上本係基於竊盜目的而侵入該工具室甚明。再對照證
    人甲○○就其趕赴現場時所見被告舉止於原審審理時具結證
    稱：「（問：案發當時，你進入之後，被告當時作何事？）
    被告在裡面翻東西。（問：你進入時，有看到被告在翻東西
    ？）是，進入之前在窗戶那邊就有看到。」（見原審卷第11
    6頁、第117頁）等詞，是被告主觀上既以竊盜為目的侵入大
    林國小工具室，並已進入工具室留滯時間長達十分鐘之久，
    且動手翻找搜尋欲竊取之財物，縱其所欲竊取之財物尚未移
    入自己支配管領之下，然其上開行為客觀上已係與侵犯他人
    財物之行為有關，且屬具有一貫接連性之密接行為，顯已著
    手於竊盜行為之實行無疑，是其辯稱：伊尚未著手行竊即遭
    證人甲○○發現，並不構成準強盜罪云云，亦與客觀事實事
    實相違，委不足採。
  (六)至公訴意旨認上開斜口鉗、活動扳手、固定扳手及美工刀各
    乙支係被告自大林國小工具室所竊得而非被告自行攜往行竊
    之物，無非係以證人即大林國小總務主任丁○○警詢時之證
    詞為其論據，然被告於原審及本院審理時供稱為警查扣之斜
    口鉗、活動扳手、固定扳手均係其所有，攜往案發現場欲用
    以拆卸工具室內電動工具所用之物（見原審卷第141頁、第
    144頁、本院卷第78頁），證人甲○○於原審審理時亦結證
    稱：伊看到被告時，斜口鉗、活動扳手是放在身上，手裡拿
    著美工刀及固定板手（見原審卷第124頁）等語，亦難僅憑
    丁○○之上開證詞即認上開工具為被告自大林國小工具室所
    竊得。再參照證人丁○○於原審審理時具結證稱：伊有自警
    局領回斜口鉗、活動扳手及固定扳手，此三樣工具上並無學
    校之記號或標示（見原審卷第128頁），復結證稱：扣案美
    工刀伊無法確認是否為學校所有，亦無法確認該種型式之美
    工刀在案發當日曾放在工具室內，伊自警察機關領回僅上開
    三樣工具係因警察機關通知伊領回什麼，伊就領回什麼，伊
    亦無法確認扣案三樣工具為學校所有（見原審卷第130頁、
    第131頁）等語，顯見證人丁○○對於員警查扣之斜口鉗、
    活動板手、固定扳手及美工刀是否為其工具室所失竊之物品
    ，並無法確認，且其此部分證詞顯與其警詢中之陳述互有歧
    異，而其警詢時之證詞復無其他證據足以證明具有較可信之
    特別情況，是自無由認定上開斜口鉗、活動扳手、固定扳手
    及美工刀均係被告自大林國小工具室內所竊得，附此敘明。
  (七)綜上所述，被告所辯伊只有竊盜未遂，當時僅單純逃跑，並
    無施強暴行為，不構成準強盜罪云云，顯為卸責之詞，不足
    採信，本件事證明確，被告此部分犯行堪以認定，應依法論
    科。
三、按刑法第321條第1項第2款規定將「門扇」、「牆垣」、「
    其他安全設備」並列。則所謂「門扇」應專指門戶而言，指
    分隔住宅或建築物內外之出入口大門而言。而所謂「其他安
    全設備」，指門扇、牆垣以外，依社會通常觀念足認為防盜
    之一切設備者，即屬相當，最高法院25年上字第4168號判例
    可資參照；本件被告上開犯行所踰越之大林國小工具室窗戶
    具有防閑之效用，依社會通常之觀念，乃維護安全之防盜設
    備，自屬同條文規定之安全設備無疑。次按刑法第321條第
    1項第3款所謂之「兇器」，其種類並無限制，凡客觀上足以
    對人之生命、身體、安全構成威脅，具有危險性之兇器均屬
    之，且祇須於犯罪時攜帶此種具有危險性之兇器為已足，並
    不以攜帶之初即有行兇之意圖為必要。查被告行為時所攜帶
    之斜口鉗、活動扳手、固定扳手及美工刀各一支，若持以攻
    擊人身自足成傷，業如上述，其客觀上既對生命、身體及安
    全足以構成威脅，而具有危險性，自屬刑法第321條第1項第
    3款所指之「兇器」無訛。核被告攜帶兇器、踰越安全設備
    著手行竊後，因遭證人甲○○發覺而未及竊得財物，其為脫
    免逮捕，當場持上開工具近距離與證人甲○○發生扭打而施
    以強暴，致使人難以抗拒所為，係犯刑法第329條之準強盜
    罪，而有刑法第321條第2項、第1項第2款、第3款之情形，
    應以刑法第330條第2項、第1項之加重準強盜未遂罪論處。
    又被告前於96年間因違反毒品危害防制條例案件，經法院判
    處有期徒刑六月，如易科罰金，以新臺幣一千元折算一日確
    定，後經裁定減刑為有期徒刑參月，如易科罰金，以新臺幣
    一千元折算一日確定，迄97年1月21日執行完畢等情，有臺
    灣高等法院被告全國前案紀錄表乙份附卷可參，其受有期徒
    刑之執行完畢五年內故意再犯本件有期徒刑以上之罪，均為
    累犯，應依刑法第47條第1項規定，加重其刑。被告雖著手
    於加重竊盜行為之實施，惟尚未竊得他人財物，即為脫免逮
    捕而當場施以強暴，是其加重準強盜犯行僅止於未遂，業如
    上述，爰依刑法第25條第2項之規定減輕其刑，並依法先加
    後減之。公訴意旨認被告涉犯刑法第329條之準強盜罪，固
    非無見，然上開工具為被告所攜帶前往著手行竊而非被告所
    竊得，業如上述，且公訴意旨漏未斟酌被告係攜帶兇器、踰
    越安全設備著手竊盜犯行後，為脫免逮捕而當場施以強暴行
    為，是其認被告係涉犯同法第329條之準強盜罪，尚有未洽
    ，惟其基本事實同一，本院自應予以審理，並變更起訴法條
    。
四、原審以被告上開犯罪之事證明確，變更檢察官之起訴法條，
    適用刑法第321條第1項第2款、第3款、第329條、第330條條
    第2項、第1項、第25條第2項、第47條第1項之規定，並審酌
    被告為國中畢業之智識程度，前有竊盜、違反毒品危害防制
    條例前科之素行，衡酌其攜帶兇器、踰越安全設備著手行竊
    因遭人發現而未遂後，竟為脫免逮捕而當場施以強暴行為，
    對於他人財產及人身造成之莫大危害，其行為更為可訾，惟
    仍飾詞卸責，難認此部份有悛悔之意等一切情狀，量處其有
    期徒刑四年，以資懲儆。另說明扣案美工刀一把，為被告所
    有，且為供本案犯罪所用之物，而依刑法第38條第1項第2款
    規定宣告沒收。本院核其認事用法，並無不合，量刑亦未背
    離一般國民的法律情感，尚稱妥適，被告上訴意旨仍執其未
    拿美工刀、活動扳手與證人甲○○扭打之陳詞，而指摘此部
    分之原判決不當，為無理由，應駁回其上訴。
五、至於原判決關於被告被訴97年4月27日及4月28日竊盜，分別
    判處「乙○○竊盜，累犯，處有期徒刑參月。又踰越安全設
    備竊盜，累犯，處有期徒刑玖月。」部分，因未據檢察官及
    被告提出上訴，已告確定，此部分即不在本院審理範圍，末
    此敘明。
據上論結，應依刑事訴訟法第368條，判決如主文。
本案經檢察官楊治宇到庭執行職務。
中    華    民    國    98    年    5     月    18    日
                  刑事第二庭    審判長法  官  葉居正
                                      法  官  吳勇輝
                                      法  官  郭千黛
以上正本證明與原本無異。
如不服本判決應於收受送達後10日內向本院提出上訴書狀，其未
敘述上訴理由者，並得於提起上訴後10日內向本院補提理由書（
均須按他造當事人之人數附繕本）「切勿逕送上級法院」。
                                      書記官  李育儒
中    華    民    國    98    年    5     月    18    日
附錄：本判決論罪科刑條文：
中華民國刑法第329條
（準強盜罪）
竊盜或搶奪，因防護贓物、脫免逮捕或湮滅罪證，而當場施以強
暴脅迫者，以強盜論。
中華民國刑法第330條
（加重強盜罪）
犯強盜罪而有第 321 條第 1 項各款情形之一者，處 7 年以上有
期徒刑。
前項之未遂犯罰之。


司法院資訊處製作；財團法人民間司法改革基金會備份。
